臺灣高等法院臺中分院刑事判決
110年度上易字第428號

上  訴  人  
即  被  告  江驌恩


上列上訴人即被告因加重竊盜案件，不服臺灣苗栗地方法院109
年度易字第808號中華民國110年3月9日第一審判決（起訴案號：
臺灣苗栗地方檢察署109年度偵字第5712號），提起上訴，本院
判決如下：
    主  文
上訴駁回。
    事  實
一、江驌恩意圖為自己不法之所有，基於加重竊盜之犯意，於民
    國109 年8 月21日15時50分許，騎乘其不知情之母親江劉德
    妹所有、車牌號碼000-0000號之普通重型機車（下稱本案機
    車），先至址設苗栗縣○○鄉○○000 ○00號之「六六順五
    金百貨賣場」，購買足以對他人之生命、身體安全構成威脅
    之鐵撬1 把，再於同日16時許至23時許間之某時，攜之前往
    溫少強位於苗栗縣○○鄉○○村0 鄰○○00○0 號住處外，
    並持該鐵撬破壞該屋1 樓後廚房鐵門之鎖頭後，據以侵入屋
    內竊取溫少強所管領之如附表所示之物得手，再將鐵撬棄置
    於該住宅後方菜園後離去。嗣因溫少強察覺失竊後報警，經
    警至現場勘查後在菜園處查獲上開鐵撬，並調閱監視器錄影
    畫面追查，而循線查悉上情。
二、案經苗栗縣警察局苗栗分局報請臺灣苗栗地方檢察署檢察官
    偵查起訴。
    理  由
一、證據能力之說明：
  ㈠刑事訴訟法第159條之5規定：「被告以外之人於審判外之陳
    述，雖不符前 4條（即第159條之1至第159條之4）之規定，
    而經當事人於審判程序同意作為證據，法院審酌該言詞陳述
    或書面陳述作成時之情況，認為適當者，亦得為證據。當事
    人、代理人或辯護人於法院調查證據時，知有第159條第1項
    不得為證據之情形，而未於言詞辯論終結前聲明異議者，視
    為有前項之同意」。立法意旨在於傳聞證據未經當事人之反
    對詰問予以核實，原則上先予排除。惟若當事人已放棄反對
    詰問權，於審判程序中表明同意該等傳聞證據可作為證據，
    或於言詞辯論終結前未聲明異議，基於尊重當事人對傳聞證
    據之處分權，及證據資料愈豐富，愈有助於真實發見之理念
    ，且強化言詞辯論主義，使訴訟程序得以順暢進行，上開傳
    聞證據亦均具有證據能力。本案以下所引用被告江驌恩以外
    之人於審判外所為言詞或書面陳述之供述證據，迄本院言詞
    辯論終結前，檢察官、被告江驌恩就該等證據之證據能力均
    未聲明異議，本院審酌該等證據作成時之情況，並無違法取
    證或其他瑕疵，認為適於作為本案認定事實之依據，依上開
    規定及說明，該等供述證據應具有證據能力。
  ㈡刑事訴訟法第159條至第159條之5有關傳聞法則之規定，乃對
    於被告以外之人於審判外之言詞或書面陳述之供述證據所為
    規範，至非供述證據之物證，或以科學、機械之方式，對於
    當時狀況所為忠實且正確之記錄，性質上並非供述證據，均
    應無傳聞法則規定之適用，如該非供述證據非出於違法取得
    ，並已依法踐行調查程序，即不能謂其無證據能力。本案以
    下所引用之非供述證據，並無證據證明有出於違法取得之情
    形，復經本院依法踐行調查程序，自具有證據能力。
二、認定事實所憑之證據及理由：
　　被告江驌恩矢口否認有何攜帶兇器毀壞門扇侵入住宅竊盜犯
    行，辯稱：其自109年8月21日13時起，至109年8月22日上午
    之間人都在臺中，待109年8月22日中午方返回苗栗後，才發
    現其所停放之本案機車，有遭他人撬開並移動位置等語。經
    查：
  ㈠被害人溫少強位於苗栗縣○○鄉○○村0鄰○○00○0號之住處，有遭
    不明之人於109年8月21日23時許前之某時，破壞後廚房鐵門
    之鎖頭後侵入其內，並將被害人所管領之如附表所示之物均
    竊走，其後更有騎乘本案機車載運如附表所示之電鍋等情，
    業據被害人於警詢中證述明確（見偵卷第35至37頁），並有
    現場照片12張及監視器錄影畫面擷圖3張附卷可稽（見偵卷
    第41至51、75至77頁），是此部分之事實，首堪認定。
  ㈡又經警方前往被害人上址住處勘查後，有在上址住處後方菜
    園處查獲鐵撬1把，該鐵撬上並貼有「六六順五金百貨」之
    貼紙等情，有警員職務報告1份及扣案鐵撬照片1張在卷可證
    （見偵卷第29頁、第53頁上方）；而因警方前往「六六順五
    金百貨賣場」所調閱之監視器錄影畫面擷圖中，於109年8月
    21日15時50分許前往該賣場購買鐵撬之男子，於離開賣場之
    際亦係騎乘本案機車（見偵卷第65頁），且該男子於斯時所
    穿著之涼鞋，復與前揭騎乘本案機車載運如附表所示電鍋之
    不明之人所穿著之款式相同（見偵卷第65、73頁），足認前
    述侵入被害人住處竊取如附表所示物品之不明之人，與前往
    「六六順五金百貨賣場」購買鐵撬之人應係同一人，且該人
    應係使用上開鐵撬，據以破壞被害人住處後方廚房之鐵門鎖
    頭，以此方式侵入其內並竊取如附表所示之物。
  ㈢再經原審審視「六六順五金百貨賣場」監視器錄影畫面擷圖
    中購買鐵撬之男子（見偵卷第65頁上方），其臉部五官特徵
    與身形俱與卷附被告照片相符（見偵卷第53至55頁），且依
    證人即被告之母江劉德妹於警詢中證述：本案機車為其所有
    ，平常均由其和兒子即被告輪流使用，警方提示給其看的監
    視器錄影畫面擷圖中，騎乘本案機車之人確實是被告等語（
    見偵卷第39至40、69至73頁），更堪認前往「六六順五金百
    貨賣場」購買鐵撬之人，亦即持該鐵撬破壞被害人住處後方
    廚房鐵門鎖頭，據以侵入其內竊取如附表所示之物之人，確
    係本案被告無訛。
  ㈣被告雖仍以前詞置辯，並聲請原審傳喚蘇少康到庭具結證稱
    ：我在109年8月21日13時許，有騎機車載被告去公館交流道
    附近搭車等語（見原審卷第121頁），而辯以其自109年8月2
    1日13時起至同年月22日上午時段止，人均在臺中地區而非
    苗栗境內。惟查：
  ⒈被告係使用0000000000號行動電話門號乙節，業據其於偵查
    中供陳明確（見偵卷第96頁），而經檢視該門號之通聯紀錄
    暨其基地台位置資料（見偵卷第105至107頁），可見自109
    年8月21日13時許起至同年月22日14時許止，該門號於發話
    、受話及收發簡訊時，其基地台位置均位在苗栗縣境內而非
    臺中地區，堪認被告辯稱其自109年8月21日13時起即已搭車
    前往臺中地區，並於同年月22日中午方返回苗栗境內云云，
    是否屬實，即不無疑義。
  ⒉又被告雖另辯稱其於109年8月21日上午，有將手機遺落在蘇
    少康位於苗栗縣○○鄉○○村○○00號10樓之住處內，直到同年月
    22日中午才前往該處取回等語；且依蘇少康於原審審理中結
    證：我是載被告前往公館交流道搭車並返家後，才發現被告
    將手機遺忘在我家等語（見原審卷第128至129頁）。然查：
  ⑴經原審在審理中向蘇少康確認後，蘇少康已明確證稱：我其
    實只記得我曾經有一天載被告去公館交流道搭車，但我不記
    得詳細日期究竟是哪一天，也不清楚被告究竟要搭什麼車或
    要搭車去哪裡等語（見原審卷第122至127頁），可見蘇少康
    是否係於109年8月21日搭載被告前往公館交流道搭車，亦即
    被告是否確係於該日將手機遺忘在蘇少康住處內，均非無疑
    。
  ⑵又依蘇少康於原審審理中具結證述：當時被告的手機是放在
    我家客廳桌上，我完全沒有去動它等語（見原審卷第128頁
    ），足認被告之手機遺忘在蘇少康住處內時，蘇少康未曾使
    用該手機撥打電話或發送簡訊。但經檢視前開門號之通聯記
    錄暨其基地台位置資料，其上卻記載該門號自109年8月21日
    23時起至同年月22日11時止，陸續有發送簡訊或撥打電話予
    他人，且其基地台位置分別散見於苗栗縣境內之苗栗市、頭
    屋鄉或公館鄉等處，如將上情參諸蘇少康前揭不確定其於何
    時搭載被告之證言以觀，適足認被告縱曾商請蘇少康載其前
    往公館交流道搭車，並曾於斯時將手機遺忘在蘇少康住處內
    ，但該時點顯非如被告所辯係於109年8月21日至22日之間。
    是以，被告據此欲辯稱其於109年8月21日下午至同年月22日
    上午，其人均在臺中地區而非苗栗縣境內云云，顯與卷附事
    證未符而難以憑採。
  ⒊至於被告另辯稱其所停放之本案機車有遭人撬開並移動位置
    乙節，卷內並無任何證據可資佐證，被告復未提出任何證據
    以資證明，自難率認被告此部分之辯解堪予採憑，附此敘明
    。
  ㈤末雖江劉德妹於原審審理中改口證稱其當初在警局時，只有
    在警方提示的監視器錄影畫面擷圖中，指認擷圖中之本案機
    車確係其所有，但未曾指認擷圖中騎乘本案機車之人係被告
    。此外，原審於審理過程中所提示之監視器錄影畫面擷圖，
    在擷圖空白處之簽名及署押，雖然係其所親簽並按捺指印，
    但該空白處上方之擷圖已遭警方調包，與其當初在警詢時所
    看到的擷圖並不相同等語（見原審卷第131至139頁），惟經
    原審傳喚苗栗縣警察局苗栗分局公館分駐所所長吳國基，暨
    為江劉德妹製作警詢筆錄之警員吳學政到庭，並將兩人隔離
    行交互詰問後，其等2人均明確一致證稱：當天製作警詢筆
    錄時，吳學政確實是拿卷附監視器錄影畫面擷圖給江劉德妹
    看，由江劉德妹依其自由意識在擷圖下方簽名，並當場指認
    擷圖中騎乘本案機車之人是被告。在製作警詢筆錄及指認之
    過程中，江劉德妹的意識清晰，而且當時她女兒也有在場陪
    同，警方確實不曾造假或抽換任何擷圖等語（見原審卷第15
    7至167頁），堪認江劉德妹於原審審理中所為前揭證言並非
    實情，自難供本院作為對被告有利認定之依據。
　㈥被告上訴本院後雖另聲請函調其母江劉德妹於109年8月28日
    在文山派出所接受詢問時之錄影資料檔案，已證明其母當場
    指認之擷圖，並非本案卷附之擷圖等情。惟經本院向苗栗縣
    警察局苗栗分局函調結果，該分局函覆稱：該次對江劉德妹
    之詢問全程有實施錄音，但未錄影，有該分局110年7月27日
    苗警偵字第1100021052號函附卷（本院卷第91至95頁）可考
    ；亦無從為有利被告之認定，併予敘明。　
  ㈦綜上，本案事證明確，被告犯行洵堪認定，應依法論科。
三、論罪科刑：
  ㈠核被告所為，係犯刑法第321條第1項第1款、第2款、第3款之
    攜帶兇器毀壞門扇侵入住宅竊盜罪。
　㈡又被告前因竊盜案件經臺灣苗栗地方法院判決判處有期徒刑6
    月確定後，於108年2月22日易科罰金執行完畢等情，有臺灣
    高等法院被告前案紀錄表1份存卷可查（見本院卷第29至42
    頁），其於受徒刑之執行完畢後，5年以內故意再犯本案有
    期徒刑以上之罪，已構成刑法第47條第1項之累犯。本院參
    酌司法院釋字第775號解釋意旨，考量被告前因竊盜案件於1
    08年2月間甫易科罰金執行完畢，卻猶未能記取教訓，竟旋
    於109年8月間再犯本案加重竊盜犯行，堪認其對於刑罰之反
    應力薄弱且具有特別惡性，如依刑法第47條第1項規定，就
    其所為本案犯行加重最低本刑，尚與罪刑相當原則及比例原
    則無違。
四、原審以被告江驌恩本案之前揭事證明確，引用刑法第321條
    第1項第1款、第2款、第3款、第47條第1項、第38條第2項前
    段、第38條之1第1項前段、第3項，刑法施行法第1條之1第1
    項等之規定，並審酌被告具有工作能力，卻不思以正當途徑
    獲取財物，反基於一時貪念，攜帶兇器毀壞門扇後侵入他人
    住宅內，竊取價值合計高達新臺幣（下同）8 萬8,000 元之
    如附表所示之物，其行為不僅侵害被害人之財產權，更嚴重
    危害社會治安及居住安寧，所為甚屬不該。復考量被告犯後
    於偵查及審理中均否認犯行，且其迄尚未與被害人達成和解
    並賠償所受損害，尚難認其犯後態度良好；再參以除前揭構
    成累犯之前案紀錄不予重複評價外，被告另曾因加重竊盜及
    詐欺等案件經法院為科刑判決，此品行資料有前揭被告前案
    紀錄表1份在卷可參，足見被告素行非佳，且嚴重欠缺尊重
    他人財產權之觀念，實難輕縱；另衡諸被告實施本案竊行所
    持兇器之危險程度，兼衡其於原審審理中自陳學歷為高中肄
    業，現從事工業，家中尚有母親需其扶養等語（見原審卷第
    172頁）之智識程度、家庭與生活狀況，暨被害人於原審審
    理過程中向原審表達之刑度意見（見原審卷第31至33頁）等
    一切情狀，量處如原審判決主文所示之刑。復就沒收部分論
    以：
  ㈠犯罪所得部分：按犯罪所得，屬於犯罪行為人者，沒收之；
    前二項之沒收，於全部或一部不能沒收或不宜執行沒收時，
    追徵其價額。刑法第38條之1第1項前段、第3項分別定有明
    文。查被告本案所竊得如附表所示之物均為其犯罪所得，且
    均未扣案，為貫徹任何人均不能保有犯罪所得之立法原則，
    自應依前揭規定對之宣告沒收，並於全部或一部不能沒收或
    不宜執行沒收時，追徵其價額。
  ㈡供犯罪所用之物部分：按供犯罪所用之物，屬於犯罪行為人
    者，得沒收之，刑法第38條第2項前段定有明文。經查，扣
    案之鐵撬1把為被告所有，並有供其實施前揭加重竊盜犯行
    等節，俱經認定如前，核屬供被告犯罪所用之物，爰依前開
    規定對之宣告沒收等情。
　　經核其認事用法，並無違誤，量刑亦屬妥適，被告提起上訴
    未提出其他有利之證據及辯解，僅猶執前詞否認有本案竊盜
    之犯行，而指摘原判決不當云云。然其上揭所辯均無足採憑
    ，皆已詳述如前；且按刑之量定，係實體法上賦予法院得自
    由裁量之事項，倘其未逾越法律所規定之範圍，又未明顯違
    背正義，即不得任意指摘為違法。本件原審量刑時，已依刑
    法第57條各款之規定審酌被告之上開一切情狀，而量處罪刑
    ，經核原審並未逾越法律所規定之範圍，又無明顯違背正義
    ，被告執前詞指摘原判決不當，其上訴無理由，應予駁回。
據上論斷，應依刑事訴訟法第368條，判決如主文。　　
本案經檢察官唐先恆提起公訴，檢察官謝名冠到庭執行職務。
中　　華　　民　　國　  110　　年　　9　　月　　23　　日
            刑事第七庭  審判長法  官  梁  堯  銘
                              法  官  羅  國  鴻
                              法  官  張  智  雄
以上正本證明與原本無異。
不得上訴。
                              書記官  陳  玫  伶
　　　　　　　　　　　　　　　
中　　華　　民　　國　　110 　年　　9 　　月　　23　　日


附錄本案論罪科刑法條：
中華民國刑法第321條
犯前條第 1 項、第 2 項之罪而有下列情形之一者，處 6 月以
上 5 年以下有期徒刑，得併科 50 萬元以下罰金：
一、侵入住宅或有人居住之建築物、船艦或隱匿其內而犯之。
二、毀越門窗、牆垣或其他安全設備而犯之。
三、攜帶兇器而犯之。
四、結夥三人以上而犯之。
五、乘火災、水災或其他災害之際而犯之。
六、在車站、港埠、航空站或其他供水、陸、空公眾運輸之舟、
    車、航空機內而犯之。
前項之未遂犯罰之。

【附表】

編號 物品名稱及數量 價值（新臺幣）  1 液晶電視1 台 2 萬元  2 關公木雕品1 座 5 萬元  3 全新大同電鍋6 個 合計1 萬8,000 元